臺灣高雄地方法院刑事判決　　　　　　　　　　　　　九十年度訴字第二八四九號
　　公　訴　人　臺灣高雄地方法院檢察署檢察官
　　被　　　告　甲○○
右列被告因公共危險案件，經檢察官提起公訴（九十年度偵字第一八三一九號），本
院判決如左：
    主  文
甲○○共同於陸路以群聚飆車之方法致生往來之危險，累犯，處有期徒刑參月，如易
科罰金，以參佰元折算壹日。
    事  實
一、甲○○曾於民國八十八年間，因非法攜帶兇器及搶奪罪，經本院分別判處有期徒
    刑三月及一年八月，定執行刑為有期徒刑一年十月確定，於九十年九月十七日執
    行完畢。詎不知悔改，明知在道路上以併排盤據路面、逾越速限、蛇行騎車競駛
    等方式，進行俗稱「飆車」之行為，足以破壞道路原有之交通功能，使參與道路
    使用之公眾致生往來之危險，於九十年十月一日凌晨一時許，駕駛車牌號碼不詳
    之機車附載綽號「阿生」者，行經高雄市○○○路時，巧遇大批群聚集結之飆車
    騎士數十人，分乘三十餘輛機車行經該處，竟與不詳姓名年籍之數十人基於共同
    之犯意聯絡，加入飆車車隊中，以時速六、七十公里之高速，沿高雄市○○○路
    外側快車道由南往北方向行駛，至大順路橋上突然逆向由北往南方向行駛於內側
    快車道，沿大順三路行駛至中正一路再左轉逆向行駛於慢車道上，再沿五福一路
    由東往西逆向行駛於內側快車道，於五福一路與和平一路口迴轉時不慎摔倒，乃
    換由「阿生」附載甲○○，沿五福一路內側快車道由東往西方向逆向行駛，沿途
    闖越紅燈，逆向高速蛇行，共同併排行駛，因而壅塞部分路面，使往來之車輛難
    以維持正常安全行車，嚴重影響參與道路交通公眾人車之安全，以此方式致生陸
    路往來之危險。嗣於當日凌晨一時二十七分許，沿五福一路轉入和平一路逆向行
    駛後，撞及他車，「阿生」駕車逃逸，甲○○下車逃逸，為警追捕逮獲。
二、案經高雄市政府警察局苓雅分局報請臺灣高雄地方法院檢察署檢察官偵查起訴。
    理  由
一、訊據被告甲○○承認於右述時、地騎乘機車附載「阿生」，以時速六、七十公里
    之高速，沿途闖紅燈、逆向行駛，在高雄市○○○路與和平一路口摔車後，改由
「阿生」騎車載伊，嗣於和平一路上遭警逮捕之事實不諱，惟矢口否認有何飆車
    犯行，辯稱：我與「阿生」遇上飆車族，二人無駕照，才隨著一起逃逸云云。惟
    查：
  (一)證人即至現場查獲之員警陳曉光於本院調查時到庭結證稱：「我們於九十年十月
    一日上午一時十三分許接獲通報，前往大順三路建國一路口攔截飆車行為，當時
    我到現場看見一大群飆車族，其中有人向路人放衝天炮，被告騎乘車號不詳機車
    後載一名男子，那名男子向我們叫囂，我們分二部機車去圍被告，二部機車去圍
    放炮的，被告由大順三路南向北行駛外側快車道，到大順路橋上突然逆向，沿大
    順三路北向南行駛內側快車道，一路闖紅燈，轉入中正一路後逆向行駛慢車道，
    北轉至五福一路和平一路口，因為要迴轉而滑倒，改由不詳男子騎車載被告，迴
    轉五福一路外側快車道再變換內側快車道，右轉和平一路內側快車道逆向行駛，
    撞及一輛自用小客車後，被告摔下車，不詳男子則騎車逃逸。被告往和平一路五
    福一路東南角翻牆逃跑時被我們逮捕。被告與不詳男子共乘之機車於上開時地均
    行駛在飆車車陣三分之二處的地方，可清楚看見被告確係與飆車族一起競飆，時
    速約六十公里左右，本件被告是騎在飆車族車陣中，與一般正常車輛行駛於飆車
    族旁邊不同，且我們要攔也是從飆車族車陣裡攔，不會去攔慢車道或其他正常行
    駛之車輛，且一般車輛看見警察取締飆車族時都會靠邊騎或停下來，不會跟著飆
    車族一起逃跑」（見九十年十二月十九日訊問筆錄）等語屬實，是依上開證人證
    詞，足認查獲之員警確能分辨當時在場之機車群，何者為飆車行為，何者僅係路
    過，並非在場之騎乘機車者均一概攔截逮捕。被告辯稱係警察誤抓云云，不足採
    信。
  (二)被告辯稱其與「阿生」騎機車回家，因二人均無駕照，所以遇到警察才隨著飆車
    族一起逃逸云云，惟「阿生」於遭警攔截後，棄摔下車之被告於不顧，隨即騎車
    逃逸不知去向，如果「阿生」與被告係單純騎乘機車返家並未飆車，則遇警攔檢
    何需加速逃跑？且無照駕車並無觸犯刑罰，僅需科處罰鍰，情節並非重大，被告
    與「阿生」何需為此即以高速逃逸，置己身生命安全於不顧？何況被告與飆車之
    車隊三十餘輛機車共同競駛，範圍既廣，時間又長，其間復有逆向、超速、摔倒
    後互換駕駛等情形，堪認被告跟隨其他不詳姓名年籍之數十人共同飆速競駛，並
    於警方取締飆車時不於慢車道行駛或停止行駛，仍闖越紅燈，併排占據部分車道
    行駛，被告飆車犯行堪以認定。
  (三)按刑法第一百八十五條第一項壅塞陸路致生往來之危險罪，採具體危險制，只須
    壅塞之行為，造成公眾往來危險之狀態為已足，不以全部壅塞或發生實害為必要
    （最高法院七十九年度台上字第二二五○號判例參照）。次按行車速度在市區道
    路，時速不得超過四十公里，道路交通安全規則第九十三條定有明文，而飆車雖
    為一新名詞，關於其速度尚未有一定之認定標準，惟其往返疾駛於同一路段超越
    限速，足生往來交通危險之涵義，為眾所共知，並無爭議，自得歸納入刑法第一
    百八十五條第一項「以其他方法致生往來危險」（最高法院七十七年度台上字第
    二四五九號判決意旨供參）。被告於道路上集體以多輛機車併排行駛占據部分車
    道，以高速競駛、逆向行駛等方式，進行俗稱「飆車」之行為，有高雄市政府警
    察局警察大隊查獲刑事案件移辦單、飆車路線圖附於警卷中可佐，其影響行經路
    段之交通安全甚鉅，自足造成公眾往來道路之危險。
  (四)綜上所述，被告前開所辯，無非卸責之詞，不足採信。本件罪證明確，被告犯行
    洵堪認定。
二、按意思之聯絡不限於事前有所謀議，於行為當時有共同犯意之聯絡者，亦屬之，
    而其表示之方法，亦不以明示通謀為必要，即相互間有默示之合致，亦無不可。
    另共同正犯之意思聯絡，原不以數人間直接發生者為限，即有間接之聯絡者，亦
    包括在內，最高法院七十三年度台上字第二三六四號及七十七年度台上字第二一
    三五號著有判例可參。被告於行經高雄市○○○路時，偶遇飆車車隊而加入競駛
    ，並在車道上超速併排行駛，顯然足以妨礙往來於陸路之車輛行車通行安全，而
    有發生交通事故之危險。核被告所為，係犯刑法第一百八十五條第一項之妨害公
    眾往來安全罪。被告與「阿生」及不詳姓名年籍之數十人，共同於陸路以群聚飆
    車之方法，致生往來之危險，相互間有犯意聯絡及行為分擔，均為共同正犯。查
    被告前於八十八年間，因非法攜帶兇器及搶奪罪，經本院分別判處有期徒刑三月
    及一年八月，定執行刑為有期徒刑一年十月確定，於九十年九月十七日執行完畢
    ，此有臺灣高等法院被告全國前案紀錄表乙份在卷可按，其前受有期徒刑之執行
    完畢，於五年內再犯本件最重本刑有期徒刑以上之罪，為累犯，應依刑法第四十
    七條之規定加重其刑。爰審酌被告年輕力壯，為尋求刺激，竟駕車在市區道路與
    他人集結飆車，以壯大聲勢，漠視已身及其他用路人之公共安全，對於參與道路
    交通之車輛及行人造成嚴重影響，儼然向公權力挑戰等一切情狀，量處如主文所
    示之刑，並諭知易科罰金之折算標準。
據上論斷，應依刑事訴訟法第二百九十九條第一項前段，刑法第二十八條、第一百八
十五條第一項、第四十七條、第四十一條第一項，罰金罰鍰提高標準條例第一條前段
、第二條，判決如主文。
中      華      民      國      九十一      年    一    月    二十四    日
                                  臺灣高雄地方法院刑事第四庭
                                        審判長法官    黃建榮
                                              法官    盧怡秀
                                              法官    莊珮君
右正本證明與原本無異。
如不服本判決，應於判決送達後十日內，向本院提出上訴狀。
                                            書記官    王高山
中    華    民    國      九十一      年      一      月      二十四    日
